【裁判字號】    95,交易,18
【裁判日期】    950529
【裁判案由】    過失傷害
【裁判全文】
臺灣花蓮地方法院刑事判決              95年度交易字第18號
公  訴  人  臺灣花蓮地方法院檢察署檢察官
被      告  丙○○
                    號
上列被告因過失傷害案件，經檢察官提起公訴（95年度偵字第18
67號），由本院合議庭裁定改依簡式審判程序審理，並判決如下
：
    主  文
丙○○因過失傷害人致重傷，處有期徒刑伍月，如易科罰金，以
參佰元折算壹日。
    事  實
一、丙○○明知服用酒類後，將使駕駛車輛之注意力降低，反應
    能力趨緩，而危及其他用路人行車安全，並應注意飲酒後吐
    氣所含酒精成份超過每公升0.25毫克以上者，不得駕車，竟
    於民國94年4月20日18時至20時許為止，在其位於美崙工業
    區之任職公司內，飲用酒類至已達不能安全駕駛之程度後（
    事後經抽血檢驗丙○○血液中所含酒精濃度換算吐氣所含酒
    精濃度為每公升0.81毫克），仍騎乘車號HDM－240號重型機
    車上路（其犯酒後駕車之公共危險罪部分，業經本院另案審
    結確定），嗣於同日20時29分許，其騎乘上開機車沿花蓮縣
    新城鄉○○村○○街由東往西，行經花蓮縣新城鄉○○村○
    ○街戰車營大門往東50公尺處之時，本應注意車前狀況及隨
    時採取必要之安全措施，而依當時情形又無不能注意之情事
    ，竟疏未注意及此，適有甲○○與乙○○在該處路邊正將車
    號AP5-808號重型機車搬運至車號U8-4542號自小貨車上之際
    ，丙○○見狀煞車閃避不及，其所騎乘機車乃直接撞及甲○
    ○之雙腳，並再追撞停放於路邊之上開自小貨車，致甲○○
    受有左膝關節脫臼併膝關節動脈斷裂（後因左下肢動脈斷裂
    呈壞死狀態，進行左膝上截肢手術，造成左下肢永久喪失機
    能）之重傷害，及左側脫臼閉鎖性骨折及右足踝閉鎖性骨折
    併脫臼等之傷害。
二、案經甲○○告訴臺灣花蓮地方法院檢察署檢察官偵查起訴。
    理  由
一、上開犯罪事實，業經被告丙○○迭於警詢、偵查中及本院審
    理時坦承不諱，核與告訴人甲○○於警詢時及偵查中、證人
    乙○○於警詢時所指證之情節大致相符，並有交通事故調查
    報告表（一）（二）、道路交通事故現場圖、現場照片、慈
    濟綜合醫院診斷證明書、病情說明書、病歷資料、國軍花蓮
    總醫院病歷資料及住診檢驗報告單附卷可稽。又按汽車行駛
    時，駕駛人應注意車前狀況，並隨時採取必要之安全措施；
    汽車駕駛人飲用酒類或其他類似物後其吐氣所含酒精濃度超
    過每公升0.25毫克，不得駕車，道路交通安全規則94條第3
    項、第114條第2款分別定有明文，被告駕車自應注意上述道
    路交通安全之相關規定，而依當時情形，又無不能注意之情
    事，竟於酒後駕車，且疏未注意車前狀況、減速慢行，以致
    撞及告訴人甲○○致重傷，是被告對於本件車禍之發生顯有
    過失，而本件經送請臺灣省花東區車輛行車事故鑑定委員會
    鑑定結果，亦同此認定，有該會94年9月12日花東區940222
    案鑑定意見書1份在卷可參，則被告自白核與事實相符，是
    以本件事證明確，被告上開犯行堪以認定，應予依法論科。
二、核被告所為，係犯刑法第284條第1項後段之過失致重傷害罪
    。至公訴意旨雖認告訴人受有左側脫臼閉鎖性骨折及右足踝
    閉鎖性骨折併脫臼等傷害之部分，亦係達重傷害之程度，惟
    依卷附慈濟綜合醫院病情說明書可知，告訴人僅於94年4 月
    22日進行左膝上截肢手術，另已於94年4月22日及5月4日分2
    次進行骨折固定手術，於94年5月18日出院，應認告訴人所
    受其他身體下肢骨折之部分，並未達毀敗機能之「重傷害」
    程度，是上開公訴意旨容有未洽，附此敘明。爰審酌被告前
    未曾受有期徒刑以上刑之宣告（有臺灣高等法院被告前案紀
    錄表1份在卷可稽），素行非差，惟對於本件車禍事故之發
    生，有顯而易見之疏忽，其過失程度不輕，同時又造成告訴
    人左下肢截肢後喪失機能之損害，其行為之危害性不小，復
    參酌被告事發後已與告訴人談及和解事宜，然因雙方就賠償
    金額無法達成共識，致仍無法和解，以及被告於事發後自始
    坦承犯行，犯後態度良好等一切情狀，量處如主文所示之刑
    ，並諭知易科罰金之折算標準，以資警惕。
三、末按「除被告所犯為死刑、無期徒刑、最輕本刑為3年以上
    有期徒刑之罪或高等法院管轄第1審案件者外，於前條第1項
    程序進行中，被告先就被訴事實為有罪之陳述時，審判長得
    告知被告簡式審判程序之旨，並聽取當事人、代理人、辯護
    人及輔佐人之意見後，裁定進行簡式審判程序。」刑事訴訟
    法第273條之1定有明文。查本件被告所犯上開刑法第284條
    第1項後段之罪，其法定刑並非最輕本刑為3年以上有期徒刑
    之罪，且被告於本院95年5月15日準備程序進行中，復就被
    訴之事實為有罪之陳述，經告知被告簡式審判程序之旨，被
    告及公訴人對於本件改依簡式審判程序審理亦均表示同意，
    是本院即依前揭刑事訴訟法規定，裁定本件進行簡式審判程
    序，附此敘明。
據上論斷，應依刑事訴訟法第273條之1第1項、第299條第1項前
段，刑法第284條第1項後段、第41條第1項前段，罰金罰鍰提高
標準條例第1條前段、第2條，判決如主文。
本案經檢察官張立言到庭執行職務。
中    華    民    國    95    年    5    月    29    日
                          臺灣花蓮地方法院刑事第三庭
                                      法  官  楊仲農
上列正本證明與原本無異。
如對本判決不服，應於送達後10日內，向本院提出上訴狀（應抄
附繕本）告訴人或被害人如對於本判決不服者，應具備理由請求
檢察官上訴，其上訴期間之計算係以檢察官收受判決正本之日期
為準。
                                      書記官
中    華    民    國   95     年   5     月   29     日
附錄本判決論罪之法律條文：
中華民國刑法第284條
(過失傷害罪)
因過失傷害人者，處六月以下有期徒刑、拘役或五百元以下罰金
，致重傷者，處一年以下有期徒刑、拘役或五百元以下罰金。
從事業務之人，因業務上之過失傷害人者，處一年以下有期徒刑
、拘役或一千元以下罰金，致重傷者，處三年以下有期徒刑、拘
役或二千元以下罰金。


司法院資訊處製作；財團法人民間司法改革基金會備份。
